【裁判字號】    88,交上易,1280
【裁判日期】    890114
【裁判案由】    過失傷害
【裁判全文】
臺灣高等法院臺中分院刑事判決          八十八年度交上易字第一二八○號
    上  訴  人
    即  被  告  丙○○
右上訴人因過失傷害案件，不服台灣台中地方法院八十八年度交易緝字第四號中華民
國八十八年三月三十一日第一審判決（起訴案號：台灣台中地方法院檢察署八十六年
度偵字第二四一九二、二五五四二號），提起上訴，本院判決如左：
    主      文
原判決撤銷。
丙○○因過失傷害人，處有期徒刑肆月，如易科罰金，以佰元折算壹日。
    事      實
一、本案認定之犯罪事實與原審判決書之記載相同，茲引用之（如附件）。
    理      由
一、引用原審判決書所記載之證據（同附件）。
二、訊據上訴人即被告丙○○仍執前詞，否認肇事，顯屬卸責之詞，不可採信，其犯
    行堪以認定。
三、核被告所為，係犯刑法第二百八十四條第一項前段之罪。原審予以論科，本非無
    見，惟上開過失傷害罪之法定本刑，為六月以下有期徒刑、拘役或五百元以下罰
    金，而被害人乙○○因本件車禍所受傷害乃右手第四掌骨骨折、右脛腓骨骨折，
    尚屬不重，原審予以量處最重之刑，顯屬過重，被告上訴意旨否認肇事，雖無理
    由，然原判決既有如上欠當，仍應由本院予以撤銷改判。爰審酌被告之品行、過
    失程度非輕、被害人所受傷害尚屬不重、肇事後態度不佳且未與被害人達成和解
    等一切情狀，量處如主文所示之刑，並諭知易科罰金之折算標準。
四、本件目擊證人尤正松已一再於警訊及原審證述目睹被告肇事經過並與被告合力將
    被害人乙○○移至路旁等情甚詳，是辯護人請求再予傳訊尤正松暨訊問證人胡乙
    圓、黃玉蓮，以證明被告自八十五年八月以後，即不曾再使用肇事車輛乙節，均
    無必要，附此明。
據上論斷，應依刑事訴訟法第三百六十九條第一項前段、第三百六十四條、第二百九
十九條第一項前段，刑法第二百八十四條第一項前段、第四十一條，罰金罰鍰提高標
準條例第一條前段、第二條前段，判決如主文。
本案經檢察官甲○○到庭執行職務。
中      華      民      國    八十九     年      一       月    十四    日
                                  臺灣高等法院臺中分院刑事第四庭
                                        審判長法  官  沈  佛  家
                                   法  官  王  德  麟
                                              法  官  胡  國  棟
右正本證明與原本無異。
不得上訴。
                                              書記官  吳  麗  慧
中      華      民      國    八十九     年      一       月    十五    日
                                                                        Ｈ
臺灣臺中地方法院刑事判決                          八十八年度交易緝字第四號
    公  訴  人  臺灣台中地方法院檢察署檢察官
    被      告  丙○○  男四十一歲（民國○○○年○月○日生）
                        住花蓮縣瑞穗鄉○○村○○路○段五十號
                        現居台中市○○區○○路二段七十一巷九弄十一號五樓
                        送台中市○○區○○路二段七十一巷十一弄十一號五樓
                        身分證統一編號：Ｚ000000000號
右列被告因過失傷害案件，經檢察官提起公訴（八十六年度偵字第二四一九二號、八
十六年度偵字第二五五四二號），本院判決如左：
    主  文
丙○○因過失傷害人，處有期徒刑陸月，如易科罰金，以參佰元折算壹日。
    事  實
一、丙○○於民國（下同）八十六年八月二十五日上午十時三十分許，駕駛車牌號碼
    ＫＭ－二九六三號自用小客車，沿台中市○○○街由南往北方向行駛，途經同路
    與漢口路交岔路口時，華美西路為紅燈，理應注意車輛行駛時，駕駛人應注意車
    前狀況，隨時採取必要之安全措施及駕駛人駕駛汽車應遵守道路交通號誌之指示
    行車。而依當時情形，又無不能注意之情事，竟疏於注意其車道為紅燈不能通過
    ，貿然闖紅燈加速行駛通過上開交岔路口，且未留意車前狀況，隨時採取必要之
    安全措施，適乙○○駕駛車牌號碼ＪＫＥ－六九二號重機車，沿漢口路駛至且通
    過上開交岔路口時，丙○○之自用小客車因而避煞皆已不及，撞及乙○○之機車
    ，致乙○○人車倒地後，受有右手第四指掌骨骨折、右脛腓骨骨折等傷害。丙○
    ○見肇事，乃下車與他車駕駛人尤正松將乙○○移置路旁後，隨即上車駕車逃逸
    無蹤。
二、案經乙○○訴由台中市警察局第四分局報請及乙○○訴請臺灣臺中地方法院檢察
    署檢察官偵查起訴。
    理  由
一、訊據被告丙○○矢口否認有何前揭之犯行，辯稱：伊所有之ＫＭ－二九六三號自
    用小客車案發當時質押於台中市○○路某地下錢莊，伊並未駕該車肇事云云。惟
    查右揭事實，業據告訴人乙○○及證人尤正松指訴暨證述綦詳在卷，互核所供情
    節相符，並經本院傳喚證人尤正松到庭當庭指認係被告丙○○駕車肇事無訛在卷
    ，復有私立中國醫藥學院附設醫院診斷證明書一紙附卷可稽。而被告丙○○復未
    能提供前開地下錢莊，以供本院傳喚查證，顯與常情不符，益徵其畏罪情虛之一
    斑。按駕駛人駕駛汽車，應遵守道路交通號誌之指示，並服從執行交通勤務之警
    察或依法令執行指揮交通及交通稽查任務人員之指揮。又汽車行駛時，駕駛人應
    注意車前狀況，並隨時採取必要之安全措施，道路交通安全規則第九十條、第九
    十四條第三項分別定有明文。本件被告丙○○駕車自應注意上述道路交通安全規
    定，且依其狀況，又非不能注意，竟疏未注意，以致肇事致人受傷，被告丙○○
    顯有過失。是被告丙○○過失行為與告訴人乙○○之傷害間，具有相當因果關係
    。是綜據上述，被告丙○○空言否認，所辯無非臨訟畏罪飾卸之詞，要無足採，
    事證已臻明確，被告丙○○犯行洵堪認定。
二、核被告丙○○所為，係犯刑法第二百八十四條第一項前段之罪。爰審酌被告丙○
    ○過失程度之輕重、告訴人乙○○所受傷害程度、被告丙○○肇事後態度、及肇
    事後被告丙○○迄今仍未與告訴人乙○○達成民事和解，取得諒解，犯後態度不
    佳等一切情狀，量處如主文所示之刑，並諭知易科罰金之折算標準，以資懲儆。
據上論斷，應依刑事訴訟法第二百九十九條第一項前段、刑法第二百八十四條第一項
前段、第四十一條、罰金罰鍰提高標準條例第一條前段、第二條，判決如主文。
中      華      民      國    八十八    年      三      月    三十一    日
                                      台灣台中地方法院交通法庭
                                          法  官    洪  俊  誠
右正本證明與原本無異。
如不服本判決，應於判決送達後十日內向本院提出上訴狀，上訴於臺灣高等法院臺中
分院(須附繕本)。
                                          書記官
中      華      民      國    八十八    年      三      月    三十一    日
附錄論罪科刑實體法條文：
刑法第二百八十四條第一項：
因過失傷害人者，處六月以下有期徒刑、拘役或五百元以下罰金。致重傷者，處一年
以下有期徒刑、拘役或五百元以下罰金。
(罰金部份業經提高十倍為五千元)


司法院資訊處製作；財團法人民間司法改革基金會備份。
